臺灣臺南地方法院民事判決
                                     109年度訴字第1484號
原      告  湯雅涵
訴訟代理人  張堯程律師
被      告  林湘儀

訴訟代理人  黃冠霖律師
上列當事人間請求侵權行為損害賠償事件，經本院於民國109年1
1月3日言詞辯論終結，判決如下：
    主  文
被告應給付原告新臺幣肆拾萬元，及自民國一百零九年九月二十
四日起至清償日止，按週年利率百分之五計算之利息。
原告其餘之訴駁回。
訴訟費用由被告負擔二分之一，餘由原告負擔。
本判決原告勝訴部分得假執行。但被告如以新臺幣肆拾萬元為原
告預供擔保，得免為假執行。
原告其餘假執行之聲請駁回。
    事實及理由
一、本件原告主張：原告與訴外人陳冠為夫妻，詎被告明知陳冠
    為有配偶之人，竟仍於民國109年5月21日、同年6月某日，
    各與陳冠性交1次，並於不詳時日，以即時通訊軟體LINE，
    傳送如附表編號1至編號4所示訊息予陳冠。茲因被告以前揭
    行為，不法侵害原告之配偶權而情節重大，致原告受有非財
    產上之損害，為此，爰依民法第184條第1項前段、第195條
    第3項準用同條第1項規定，提起本訴。並聲明：被告應給付
    原告新臺幣（下同）80萬元及自民事起訴狀繕本送達被告之
    翌日起至清償日止，按週年利率5%計算之利息，並願供擔保
    ，請准宣告假執行。
二、被告抗辯：被告對於前揭時日，各與陳冠性交1次，並於不
    詳時日，以即時通訊軟體LINE，傳送如附表編號1至編號4所
    示訊息予陳冠之事實，並不爭執，惟被告業已書寫道歉信予
    原告，已獲原告宥恕，且期間僅有5個月，尚屬短暫，情節
    並非重大；另被告現為職業軍人，名下並無其他財產，尚需
    負擔扶養父、母之重責，原告請求被告賠償非財產上損害之
    金額，顯屬過高，請求法院酌減之等語。並聲明：原告之訴
    及假執行之聲請均駁回，如受不利之判決，願供擔保請准宣
    告免為假執行。
三、兩造不爭執之事項：
  ㈠原告與陳冠於108年1月8日結婚，為陳冠之配偶，有戶籍謄本
    （現戶部分）1份在卷可按（參見本院補卷第19頁）。
  ㈡被告於109年5月21日、同年6月某日，各與陳冠性交1次，並
    以即時通訊軟體LINE，傳送如附表編1至編號4所示訊息予陳
    冠。
  ㈢原告為健身房教練，被告為職業軍人；兩造名下均無不動產
    ，此有兩造之稅務電子閘門財產所得調件明細表各1份附卷
    可佐〔參見本院109年度訴字第1484號卷宗（下稱本院卷）第
    25頁至第36頁〕。
四、本件之爭點：
    原告主張依民法第184條第1項前段、第195條第3項準用同條
    第1項規定，請求被告給付原告80萬元及遲延利息，有無理
    由？
五、得心證之理由： 
  ㈠查，原告與陳冠於108年1月8日結婚，為陳冠之配偶，有戶籍
    謄本（現戶部分）1份在卷可按（參見本院補卷第19頁），
    足見原告主張其與陳冠為夫妻之事實，應堪信為真正。再原
    告主張被告明知陳冠為有配偶之人，仍於109年5月21日、同
    年6月某日，各與陳冠性交1次，並於不詳時日，以即時通訊
    軟體LINE，傳送如附表編號1至編號4所示訊息予陳冠之事實
    ，業據其提出對話截圖影本1份為證（參本院補卷第21頁至
    第51頁）；且經被告於本院言詞辯論時積極而明確的表示不
    爭執，衡其性質，已屬自認（最高法院95年度台上字第2093
    號判決意旨、103年度台上字第455號裁定意旨參照），原告
    主張之前揭事實，亦堪信為實在。
  ㈡按婚姻係以夫妻之共同生活為其目的，配偶應互相協力保持
    其共同生活之圓滿安全及幸福，而夫妻互守誠實，係為確保
    其共同生活之圓滿安全及幸福之必要條件，故應解為配偶因
    婚姻契約而互負誠實之義務，配偶之一方行為不誠實，破壞
    共同生活之圓滿安全及幸福者，即為違反因婚姻契約之義務
    而侵害他方之權利（最高法院55年台上字第2053號判例意旨
    參照）。準此，侵害配偶權之行為，並不以配偶之一方與他
    人性交為限，倘夫妻之一方與他人間存有逾越普通朋友間一
    般社交行為之往來關係，且其行為已逾社會一般通念所能容
    忍之範圍，已達破壞婚姻共同生活之圓滿安全及幸福之程度
    ，即足當之。查，被告於前揭時日，各與陳冠性交1次，顯
    係對於原告配偶權之侵害，且情節重大；又被告於不詳時日
    ，以即時通訊軟體LINE，傳送如附表編號1至編號4所示訊息
    予陳冠之行為，亦已逾越越普通朋友間一般社交行為之往來
    關係，且其行為已逾社會一般通念所能容忍之範圍，已達破
    壞婚姻共同生活之圓滿安全及幸福之程度，揆之前揭說明，
    亦屬對於原告配偶權之侵害，且其情節，亦可謂重大。至被
    告雖抗辯業已書寫道歉信予原告，已獲原告宥恕，且期間僅
    有5個月，尚屬短暫，情節並非重大等語。惟查，被告於前
    揭時日，各與陳冠性交1次，且於不詳時日，以即時通訊軟
    體LINE，傳送如附表編號1至編號4所示訊息予陳冠之行為，
    均係對於原告配偶權之侵害行為，且情節均屬重大，不因被
    告是否於事後書寫道歉信予原告、是否已獲原告宥恕、侵害
    期間是否短暫而有不同，被告以前揭情詞為由，抗辯其侵害
    原告配偶權之情節並非重大等語，自不足採。　　
  ㈢次按，因故意或過失，不法侵害他人權利者，負損害賠償責
    任；不法侵害他人之身體、健康、名譽、自由、信用、隱私
    、貞操，或不法侵害其他人格法益而情節重大者，被害人雖
    非財產上之損害，亦得請求賠償相當之金額；前開規定，於
    不法侵害他人基於父、母、子、女或配偶關係之身分法益而
    情節重大者，準用之，民法第184條第1項前段、第195條第1
    項及第3項分別定有明文。次按，民法第195條第3項所稱之
    身分法益，包括法律體系明認之身分權及身分上利益〔邱聰
    志著，姚志明修訂，新訂民法債編通則（上），第290頁，
    著者發行，102年9月新訂2版1刷，可資參照〕。查，被告於
    前揭時日，各與陳冠性交1次，並於不詳時日，以即時通訊
    軟體LINE，傳送如附表編1至編號4所示訊息予陳冠，既已侵
    害原告之配偶權，亦即民法第195條第3項所指之身分法益，
    且情節均屬重大，已如前述，是原告主張依民法第184條第1
    項前段、第195條第3項準用同條第1項規定，請求被告賠償
    非財產上之損害，應屬有據。
  ㈣次查，原告因被告以前揭方式，侵害其配偶權，精神受有相
    當之痛苦，乃屬必然。又查，兩造均為大學畢業，有個人戶
    籍資料（完整姓名）查詢結果1份在卷可按（參見本院卷第5
    5頁、第47頁）；再原告為健身房教練，每月收入約3萬元，
    被告為職業軍人，每月收入約3萬餘元，業據兩造陳明在卷
    ；又兩造名下均無不動產，此有兩造之稅務電子閘門財產所
    得調件明細表各1份附卷可佐（參見本院卷第25頁至第36頁
    ）。本院審酌兩造之身分、地位、經濟能力、被告侵害原告
    配偶權行為之態樣、原告所受精神上痛苦之程度、被告曾經
    書寫道歉信予原告等一切情狀，認被告於前揭時日各與陳冠
    性交1次，及傳送如附表編號1至編號4所示訊息予陳冠之行
    為，各應賠償原告非財產之損害18萬元、18萬元及4萬元。
    從而，原告請求被告賠償之非財產上之損害，於40萬元之範
    圍內，洵屬有據；逾此部分之主張，則屬無據。
  ㈤復按，給付無確定期限者，債務人於債權人得請求給付時，
    經其催告而未為給付，自受催告時起，負遲延責任。其經債
    權人起訴而送達訴狀，或依督促程序送達支付命令，或為其
    他相類之行為者，與催告有同一之效力。遲延之債務，以支
    付金錢為標的者，債權人得請求依法定利率計算之遲延利息
    ；應付利息之債務，其利率未經約定，亦無法律可據者，週
    年利率為5%，民法第229條第2項、第233條第1項前段及第20
    3條分別定有明文。查，本件被告應為之前揭損害賠償之給
    付，並無確定期限，且原告復未舉證證明於起訴前曾向被告
    請求，惟被告既經原告提起民事訴訟而受民事起訴狀繕本之
    送達，依民法第229條第2項之規定，自應自民事起訴狀繕本
    送達被告之翌日即109年9月24日起，此有本院送達證書1份
    在卷可按（參見本院卷第21頁），負遲延責任。從而，原告
    請求被告給付自109年9月24日起至清償日止，按週年利率5%
    計算之利息，即屬正當；逾此部分之請求，則非正當。
六、綜上所陳，原告依民法第184條第1項前段、第195條第3項準
    用同條第1項規定，請求被告給付40萬元及自109年9月24日
    起至清償日止，按週年利率5%計算之利息，為有理由，應予
    准許。逾此部分之請求，為無理由，應予駁回。
七、本判決原告勝訴部分乃所命給付之金額未逾50萬之判決，依
    民事訴訟法第389條第1項第5款之規定，自應依職權宣告假
    執行；此部分雖經原告陳明願供擔保，聲請宣告假執行，惟
    其聲請不過促請法院職權發動，本院毋庸就其聲請為准駁之
    裁判，併此敘明。至原告敗訴部分，其假執行之聲請，已失
    所附麗，應予駁回。另被告陳明願供擔保請准免為假執行，
    經核原告勝訴部分與法律規定相符，爰酌定相當之擔保金額
    宣告之。
八、本件事證已臻明確，兩造其餘攻擊防禦方法，經審酌與本院
    前揭判斷不生影響，均毋庸再予審酌，附此敘明。
九、據上論結，原告之訴為一部有理由，一部無理由，依民事訴
    訟法第79條、第389條第1項第5款、第392條第2項，判決如
    主文。
中    華    民    國   109    年    11    月    30    日
                  民事第一庭  法  官  伍逸康
以上正本係照原本作成。　　　　　　　　　
如不服本判決，應於送達後20日內，向本院提出上訴狀並表明上
訴理由，如於本判決宣示後送達前提起上訴者，應於判決送達後
10日內補提上訴理由書（須附繕本）。 　　
中　　華　　民　　國　　109 　年　　11　　月　　30　　日
　　　　　　　　　　　　　　　書記官  康紀媛
附表：
編號 時間 被告傳送之訊息 備註  1 某日上午8 時8 分至9 分 「表現的平常一點唄」、「不能讓人家察覺到影響到我們了」 參見本院109 年度補字585 號卷宗（下稱補字卷）第23頁  2 某日下午6 時58分至7 時0 分 「我在想你」、「可是想你」 參見補字卷第27頁  3 某日下午6 時41分 「我就是愛你啊」、「要原因嗎」 參見補字卷第31頁  4 某日上午0 時31分至33分 「愛你歐」、「愛你」 參見補字卷第35頁、第37頁